# 请教版主，固定资产改良支出与修理支出的判断

提问人：lyablb 时间：2015-10-19 13:36:22
请教版主 如题。 2012 年A公司有一条内部使用的公路，原值 3000 万元，在固定资产下核算。因股东之前把道路损毁（应能继续使用，路面坑洼不平整），A公司对该损毁道路进行维修， 2013 年投入使用，发生支出 383 万元（如果支出为 83 万是否一次性进费用即可，判断改良支出和修理的区别支出的金额是否为参考因素）， 2015 年A公司的股东将该笔维修款打入A公司账上（维修之前与A公司股东就是否赔偿没有达成协议）。 问题： 1 、该业务应是固定资产的改良支出还是大修？我的判断应是改良支出，改进道路平整，不知是否正确。 2 、收到A公司赔偿的维修道路款项，应一次性进损益？还是在递延收益中进行摊销？
谢谢

回答人：chenyiwei
该支出的目的是恢复该道路的原有使用功能，并未扩大通行能力或提供其他形式的额外经济利益流入，因此此类修理费应在发生时直接费用化。收到股东补偿时，因为导致该修理支出的责任在于该股东以往的不当使用，且系根据实际发生的修理费金额据实补偿，因此可以认为该补偿交易具有商业实质，收到补偿款时记入 2015 年度的营业外收入。

提问人：复制忍者卡卡西 时间：2015-10-29 20:51:51
请教陈版一个题外问题， 2014 年某上市公司发行股票和现金购买同受母公司控制的关联方公司暨重大资产重组，上市公司与其控股股东签订了被购买方若未来两年净利润业绩未达预期的补偿款协议， 2014 年业绩未达标， 15 年收到控股股东的补偿款，此补偿款应计入资本公积-其他资本公积核算是否正确？谢谢。

回答人：chenyiwei
应计入“股本溢价”明细科目。